【裁判字號】    99,台上,6424
【裁判日期】    991021
【裁判案由】    妨害風化
【裁判全文】
最高法院刑事判決            九十九年度台上字第六四二四號
上  訴  人  台灣高等法院花蓮分院檢察署檢察官  
被      告  甲○○○
上列上訴人因被告妨害風化案件，不服台灣高等法院花蓮分院中
華民國九十八年三月六日第二審判決（九十七年度上訴字第一八
三號，起訴案號：台灣花蓮地方法院檢察署九十六年度偵字第三
三二０號），提起上訴，本院判決如下：
    主  文
原判決撤銷，發回台灣高等法院花蓮分院。
    理  由
本件原判決以公訴意旨略稱：被告甲○○○係設址○○縣○○市
○○路○○○號「○○○山莊」之負責人，於民國九十六年七月
十三日凌晨零時二十分，意圖營利在上址以新台幣（下同）三千
元代價，容留林○○（另為不起訴處分）與男客周○○在五０三
號房從事性交易，所得由甲○○○抽取一千二百元，林○○則獲
得一千八百元。嗣為警當場查獲，並扣得營利所得四千元、使用
過之保險套一個、潤滑油一瓶，因認被告涉犯刑法第二百三十一
條第一項之罪嫌等情。經審理結果，認不能證明被告犯罪，因而
撤銷第一審之科刑判決，改判諭知被告無罪，固非無見。
惟查審理事實之法院對於被告有利、不利之證據應一律注意，詳
為調查，綜合全案證據資料，本於經驗法則以定其取捨，並將取
捨證據及得心證之理由於判決內詳為說明，如援引有利於被告之
證據而為被告有利之認定，對於不利之證據不能證明被告犯罪而
為不足採取之理由，並未予說明，均難謂於法無違。原判決理由
說明周○○為李○○之線民配合辦案無可厚非，李○○卻於第一
審詰問之初隱藏此事實，又未能提出被告在本案前即有從事色情
交易之確實證據，且於製作林○○之筆錄時未能全程連續錄音，
筆錄內容亦有部分與林○○之錄音陳述不符，及被告並未與林○
○或叫林○○為性交易之人聯絡，周○○、林○○卻證稱是被告
聯絡林○○至「○○○山莊」等情，均足令人產生本件有「陷害
教唆」之可能，則本諸罪疑唯輕原則，檢察官之舉證既尚不足為
被告有罪之認定，自應為被告無罪之諭知等由（見原判決第五頁
理由欄三之（五）部分）。然依證人林○○於第二次警詢時供稱
：因為伊賭博輸了很多錢，所以才出來從事性交易，伊是於九十
六年七月十二日晚上向被告表明上情，被告同意後，伊才至「○
○○山莊」從事性交易工作等語（見警卷第二十五、二十六頁）
，於第一次警詢時供稱：伊大約是二十三時多，進入「○○○山
莊」等語（見警卷第二十二頁、第一審卷(二)第四十五頁之勘驗紀
錄）；及周○○於警詢時供稱：伊約於當日二十三時三十分進入
賓館投宿，賣淫女子約七分鐘抵達房間等語（見警卷第二十九頁
）；另參以林○○所持用之0000000000號行動電話自九十六年七
月十二日二十二時四十四分許至七月十三日凌晨零時十分許，總
計七通之發、收話基地台位置均固定在○○市○○○街○○○號
十二樓頂，且九十六年七月十二日當日均未與周○○、李○○（
警員）所分別持用之0000000000號、0000000000號行動電話有任
何通聯等情，此有該行動電話之通聯調閱單在卷可查（見第一審
卷(一)第六十五頁）。倘若非虛，林○○事前似未與周○○、李○
○共謀設計陷害被告，且被告似於九十六年七月十二日二十三時
許，在周○○尚未到「○○○山莊」投宿前，即同意並容留林○
○在該山莊等待應召而已具有犯罪之故意。又被告於警詢即坦承
：伊有向周○○收取四千元等語，雖另辯稱：該四千元是住宿費
云云（均見警卷第十二頁）。然「○○○山莊」當時之住宿費為
一千二百元等情，此有辯護人所提出該山莊之網路訂價表在卷可
稽（見第一審卷(二)第九十一頁），且被告於審理時亦供承：當時
一晚之住宿費為一千二百元等語（見第一審卷(一)第二十五頁、原
審卷第四十三頁），則被告向周○○所收取之四千元代價，似非
全屬住宿費，其上開所辯已有可疑；反觀周○○於原審時證稱：
伊跟老闆娘（即被告）說要住宿，並問有沒有外籍小姐，一個晚
上要多少錢，她說住一晚本來要一千二百元，但現在比較晚，就
算一千元，且說有小姐，小姐要三千元，合計四千元，當時警方
只給伊三千元，伊就跟老闆娘說要再找別家看看，就出去向李隊
長（即李○○）再拿一千元，返回「○○○山莊」時，伊就跟老
闆娘說別的地方沒有小姐，你這邊有小姐，伊就直接掏錢出來，
她就把錢放在櫃台抽屜內，並同時拿起室內電話來打，也叫伊拿
著鑰匙到五樓房間去等語（見原審卷第七十七、七十八頁），似
與扣案四千元之事實相符。如果無訛，被告於周○○詢問有無小
姐應召時，即不假思索，告知應召代價為三千元（含住宿費共四
千元），被告似非因司法警察之設計教唆，始萌生犯意。原判決
對上開不利於被告之證據，未予審酌，並未說明不採之理由，即
遽認本案應屬「陷害教唆」，而逕為有利於被告之認定，自有判
決不備理由之違誤。上訴意旨指摘原判決違法，尚非全無理由，
應認原判決有發回更審之原因。
據上論結，應依刑事訴訟法第三百九十七條、第四百零一條，判
決如主文。
中    華    民    國  九十九  年    十    月  二十一  日
                      最高法院刑事第十三庭
                          審判長法官  賴  忠  星  
                                法官  呂  丹  玉  
                                法官  吳      燦  
                                法官  蔡  名  曜  
                                法官  葉  麗  霞  
本件正本證明與原本無異
                                      書  記  官  
中    華    民    國  九十九  年    十    月  二十七  日
                                                      Q

司法院資訊處製作；財團法人民間司法改革基金會備份。
